【裁判字號】    89,交訴,20
【裁判日期】    890307
【裁判案由】    過失致死
【裁判全文】
臺灣臺中地方法院刑事判決                          八十九年度交訴字第二０號
    公  訴  人  臺灣臺中地方法院檢察署檢察官
    被      告  丙○○
右列被告因過失致死案件，經檢察官提起公訴 (八十九年度偵字第七七七號），本院
判決如左：
    主  文
丙○○因過失致人於死，處有期徒刑陸月，如易科罰金，以參佰元折算壹日。
    事  實
一、丙○○尚未考領自用小客車駕駛執照，竟於民國（下同）八十八年十二月三十一
    日凌晨一時十分許，飲酒後吐氣所含酒精成份達每公升０．九六毫克，已超過每
    公升０．二五毫克之標準值甚多，仍無駕駛執照並酒醉駕駛車牌號碼ＨＭ－二七
    九九號自用小客車，沿台中市南屯區○○○路由北往南方向行駛，途經台中市南
    屯區○○○路四七０之三號前速限五十公里市區道路路段時，本應注意行車速度
    依標誌之規定，並應注意車前狀況，隨時採取必要之安全措施，且應注意汽車駕
    駛人飲酒後其吐氣所含酒精成份超過每公升０．二五毫克以上者，不得駕車，而
    依當時天候晴，夜間有照明，路面乾燥、無缺陷及無障礙物，視距良好，又無不
    能注意之情形，詎其能注意，竟疏未注意車前狀況，猶酒醉貿然以時速七十至八
    十公里速度超速行駛，因欲閃避前方車輛，一時失控，其所駕自用小客車右前車
    頭遂撞及停放路旁停車格內之車牌號碼ＮＵ－六二三九號自用小客車左後車角，
    再連續衝撞前方停於路旁之車牌號碼Ｎ四－七七一二號自用小客及車牌號碼ＧＨ
    －八一一九號自用小貨車後始停住，致適腄在車牌號碼ＮＵ－六二三九號自用小
    客車內之陳清照受有頭部外傷、胸部挫傷併多處肋骨骨折及內出血等傷害，經送
    醫急救後因外傷性休克仍於同日凌晨三時二十四分許不治死亡。丙○○則於肇事
    後，在未經有偵查權之機關或公務員發覺為犯嫌前，向到場處理本件車禍之警員
    甲○○自首即陳明其為肇事者及肇事經過，並願接受裁判。
二、案經台中市警察局第四分局報請台灣台中地方法院檢察署檢察官相驗後，經檢察
    官自動檢舉偵查起訴。
    理  由
一、訊據被告丙○○對於前開事實坦承不諱，核與被害人陳清照之妻乙○○於警訊、
    偵審中指述及目擊証人即肇事當時坐於被告車內之李聖宏於警訊中証述之情節相
    符，並有台中市○○○道路交通事故調查報告表乙份、現場照片二十三張及被告
    酒精測試值乙紙附卷可稽。而被害人陳清照確因本件車禍受有頭部外傷、胸部挫
    傷併多處肋骨骨折及內出血等傷害致外傷性休克不治死亡，亦經台灣台中地方法
    院檢察署檢察官督同法醫師相驗屬實，製有勘驗筆錄、相驗屍體証明書及驗斷書
    附卷足憑。按行車速度，依標誌之規定；且汽車行駛時，駕駛人應注意車前狀況
    ，並隨時採取必要之安全措施；又汽車駕駛人飲酒後其吐氣所含酒精成份超過每
    公升０．二五毫克以上者，不得駕車，道路交通安全規則第九十三條第一項、第
    九十四條第三項、第一百十四條第二款分別定有明文。經查本件被告於前開時地
    駕車，本應注意遵守上開規定，而肇事地點為速限五十公里市區道路，依當時天
    候晴，夜間有照明，路面乾燥、無缺陷及無障礙物，視距良好，有上開道路交通
    事故調查報告表附卷可查，又無不能注意之情形，詎其能注意，竟疏未注意車前
    狀況，猶酒醉貿然以時速七十至八十公里速度超速行駛，因欲閃避前方車輛，一
    時失控，因而肇事，致被害人傷重不治死亡，足証被告確有過失，且其過失行為
    與被害人死亡間具有相當因果關係。本件事証明確，被告犯行堪以認定。
二、核被告丙○○所為，係犯刑法第二百七十六條第一項之過失致人於死罪。被告無
    駕駛執照並酒醉駕車，因而致人死亡，依法應負過失致人於死罪責，依道路交通
    管理處罰條例第八十六條第一項規定，應加重其刑。又被告於肇事後，在未經有
    偵查權之機關或公務員發覺為犯嫌前，向到場處理本件車禍之警員甲○○坦承其
    為肇事者及肇事經過，並願接受裁判，此經被告供承在卷，復據証人甲○○到庭
    結証屬實，核與自首要件相符，依法減輕其刑，並依規定先加後減。爰審酌被告
    肇事後己與被害人家屬以新臺幣一百五十萬元達成和解賠償損害，有台中縣大里
    市調解委員會調解書乙紙附卷可稽，及其過失程度、被害人家屬所受傷痛程度與
    犯後坦承過失犯行等一切情狀，量處如主文所示之刑，並諭知易科罰金之折算標
    準，以資懲儆。至被告肇事後經警測試其飲酒後吐氣所含酒精成份達每公升０．
    九六毫克，有其酒精測試值乙紙附卷可考，是否涉犯刑法第一百八十五條之三之
    服用酒類，不能安全駕駛動力交通工具而駕駛罪嫌，因此部分未經公訴人起訴，
    又與被告前開論罪部分無想像競合或方法結果牽連之裁判上一罪關係，非本院審
    究範圍，附此明。
三、據上論斷，應依刑事訴訟法第二百九十九條第一項前段、道路交通管理處罰條例
    第八十六條第一項、刑法第二百七十六條第一項、第六十二條前段、第四十一條
    ，罰金罰鍰提高標準條例第一條前段、第二條，判決如主文。
中    華    民    國      八十九      年       三      月       七      日
                                    臺灣台中地方法院交通法庭
                                        法  官  朱  光  國
右正本證明與原本無異。
如不服本判決，應於判決送達後十日內向本院提出上訴狀( 應附繕本 )，上訴於臺灣
高等法院臺中分院。
                                        書記官
中    華    民    國      八十九      年       三      月       八      日
附錄論罪科刑法條
刑法第二百七十六條第一項
因過失致人於死者，處二年以下有期徒刑、拘役或二千元以下罰金。            Ｂ


司法院資訊處製作；財團法人民間司法改革基金會備份。
